【裁判字號】    95,上易,191
【裁判日期】    950428
【裁判案由】    違反家庭暴力防治法
【裁判全文】
臺灣高等法院臺南分院刑事判決         95年度上易字第191號
上  訴  人
即  被  告  甲○○
上列上訴人因違反家庭暴力防治法案件，不服臺灣臺南地方法院
95年度易字第81號中華民國95年３月20日第一審判決（起訴案號
：臺灣臺南地方法院檢察署95年度偵字第1146、1889號），提起
上訴，本院判決如下：
    主  文
上訴駁回。
    事  實
一、甲○○曾因公共危險案件，經臺灣臺南地方法院於民國（下
    同）九十年十一月二日判處有期徒刑二月，如易科罰金以三
    百元折算一日確定，於九十一年四月二十五日執行完畢。詎
    猶不知警惕，其與乙○○係夫妻關係，二人間具有家庭暴力
    防治法第三條第一款之家庭成員關係，甲○○雖明知臺灣臺
    南地方法院核發之九十四年度暫家護字第二０三號民事暫時
    保護令，諭令其不得對乙○○實施身體或精神上不法侵害之
    行為，不得直接或間接對於乙○○為騷擾之聯絡行為，並應
    遠離乙○○之住所（臺南市○○街一七０巷二０號）、工作
    場所（臺南市果菜市場）最少一００公尺，惟甲○○仍不遵
    令，竟基於違反保護令、公然侮辱及恐嚇之概括犯意，先後
    為下述行為：
（一）先於九十四年十二月三十日晚上七時許，進入乙○○上開
      住所內，除試圖毆打乙○○未得逞外，並以「幹你娘」等
      語辱罵乙○○（公然侮辱罪部分未經告訴），以此方式違
      反上開保護令之內容。嗣經警據報後在該址當場查獲甲○
      ○。
（二）又於九十四年十二月三十日後某日起，至九十五年一月十
      一日晚上七時四十分許止，連續四次進入乙○○上開住所
      內，並於九十五年一月十一日晚上七時四十分許，在該址
      內以「幹你娘」等語辱罵乙○○（公然侮辱罪部分未經告
      訴），以此方式違反上開保護令之內容。嗣為警據報後在
      該址當場查獲甲○○。
（三）又於九十五年一月一日中午二時許、同月四日及同月八日
      ，連續三次前往乙○○上開工作場所，其中九十五年一月
      一日中午二時許，並曾在該址內，出言辱罵及恐嚇乙○○
      稱：「幹你娘，要讓妳死，回家就知道，刀子已經準備好
      了。」等語（公然侮辱罪部分未經告訴），致乙○○心生
      畏懼，以此方式違反上開保護令之內容。
二、案經臺南市警察局第三分局報告臺灣臺南地方法院檢察署檢
    察官偵查起訴。
    理  由
一、訊據上訴人即被告甲○○僅承認有至乙○○住處、工作場所
    ，然矢口否認有辱罵、恐嚇之行為，辯稱伊係要去告訴乙○
    ○銀行催討債務之事而已。然查右揭事實業據被害人乙○○
    於原審時證述綦詳，核與證人證人張福美、謝國文於偵查中
    證述之情節相符，且證人證人張福美、謝國文於偵查中之證
    述亦無不可信之情況，況被告於原審審理時亦自白在卷，被
    告有上開犯行，應無疑義。又被告所為違反保護令，亦有戶
    籍謄本、民事暫時保護令、保護令執行紀錄、檢察官命令各
    一紙在卷可稽。是本件事證明確，被告於本院之辯解並不足
    採，其犯行堪予認定。
二、按夫妻為配偶係屬家庭成員，而家庭成員間實施身體或精神
    上不法侵害行為者，均屬家庭暴力，又家庭成員間故意實施
    家庭暴力行為，而成立其他法律所規定之犯罪，即成立家庭
    暴力罪，再按所稱騷擾者，謂任何打擾、警告、嘲弄或辱罵
    他人之言語、動作或製造使人心生畏怖情境之行為，家庭暴
    力防治法第三條第四款、第二條第一、二、三項分別定有明
    文。被告係告訴人乙○○所聲請依家庭暴力防治法核發暫時
    保護令之相對人。被告於收受並被執行保護令後，違反法院
    依該法第十三條第二項第一款、第二、四款所定禁止規定，
    又恐嚇告訴人，核被告所為係犯家庭暴力防治法第五十條第
    一、二、四款之違反保護令罪及刑法第三百零五條之恐嚇危
    害安全罪。其先後多次違反保護令之犯行，時間緊接，犯罪
    基本構成要件相同，顯均係基於概括之犯意反覆為之，應依
    連續犯之規定論以一罪，並加重其刑。又其以一行為觸犯上
    開違反保護令罪及恐嚇危害安全罪二罪，為想像競合犯，依
    刑法第五十五條前段規定，從一重之連續違反保護令罪處斷
    。另被告曾受如事實欄所載之有期徒刑執行完畢，有刑案資
    料查註紀錄表可參，被告於有期徒刑執行完畢，五年內再犯
    本件有期徒刑以上之罪，為累犯，應依刑法第四十七條規規
    定加重其刑，並遞加重之。
三、原審以被告罪證明確，適用家庭暴力防治法第五十條第一、
    二、四款，刑法第十一條前段、第五十六條、第三百零五條
    、第五十五條前段、第四十七條、第四十一條第一項前段，
    罰金罰鍰提高標準條例第二條，並審酌被告不念夫妻情分，
    對其妻即被害人乙○○實施家庭暴力，造成被害人乙○○莫
    大之痛苦，知悉法院核發保護令後，猶不知深自反省，謹言
    慎行，仍一再以上開言語、行動，造成被害人乙○○精神上
    之驚恐與不安，明顯漠視法紀，本應從重量刑，惟被告於當
    時審理時已坦承犯行，犯後態度尚有悔意等一切情狀，量處
    被告有期徒刑六月，並諭知易科罰金之折算標準。本院經核
    原審認事用法並無不當，量刑亦稱妥適，被告上訴意旨否認
    犯罪，為無理由，應予駁回。
據上論結，應依刑事訴訟法第三百六十八條，判決如主文。
本案經檢察官范文豪到庭執行職務。
中    華    民    國    95    年    4     月    28    日
                刑事第六庭  審判長法  官  蔡  崇  義
                                  法  官  吳  永  宋
                                  法  官  侯  明  正
以上正本證明與原本無異。
不得上訴。
                                  書記官  陳  明  芬
中    華    民    國    95    年    4     月    28    日
附錄本案論罪科刑法條全文：
家庭暴力防治法第50條第1、2、4款
  違反法院依第十三條、第十五條所為之下列裁定者，為本法所
  稱之違反保護令罪，處三年以下有期徒刑、拘役或科或併科新
  台幣十萬元以下罰金︰
  一、禁止實施家庭暴力行為。
  二、禁止直接或間接騷擾、接觸、通話或其他連絡行為。
  四、遠離住居所、工作場所、學校或其他特定場所。


司法院資訊處製作；財團法人民間司法改革基金會備份。
